ACORDAO-COMPLETO-2524180

ACÓRDÃO DE RELAÇÃO

ACÓRDÃO DE RELAÇÃO 137/2022 ATA 1/2022 - PRIMEIRA CÂMARA

Acórdão 137/2022-TCU-Primeira Câmara
	VISTO este processo relativo a pensões civis concedidas pela Secretaria de Gestão e Desempenho de Pessoal do extinto Ministério do Planejamento, Desenvolvimento e Gestão, julgado pelo Acórdão 8900/2021-TCU-Primeira Câmara, que considerou legais e autorizou o registro dos respectivos atos e determinou àquela Secretaria, hoje integrante do Ministério da Economia, o recálculo dos valores atualizados a serem pagos aos beneficiários de Maria Odete Souza de Freitas e a dispensa do ressarcimento dos valores por eles indevidamente recebidos de boa-fé.
	Considerando o requerimento do Ministério da Economia de prorrogação, por 60 (sessenta) dias, do prazo para cumprimento da determinação formulada; e
	considerando os pareceres da Secretaria de Fiscalização de Atos e Pagamentos de Pessoal e de Benefícios Sociais - Sefip favoráveis ao deferimento do pedido e à prorrogação, por 30 (trinta) dias, do prazo para implementação dos comandos desta Corte;
	ACORDAM os Ministros do Tribunal de Contas da União, reunidos em sessão da 1ª Câmara, de acordo com os pareceres da unidade técnica, em prorrogar, por 30 (trinta) dias, o prazo para atendimento das determinações exaradas no Acórdão 8900/2021-TCU-Primeira Câmara.
1. Processo TC-Processo 022.820/2020-5 (PENSÃO CIVIL) 
	1.1. Interessados: Caio Pontes da Silva (XXX.704.732-XX) ; Cassia Fonseca de Sa (XXX.956.172-XX) ; Dalete Soares Pontes (XXX.449.632-XX) ; Felipe de Almeida Silva (XXX.818.202-XX) ; Hugo de Almeida Silva (XXX.378.732-XX) ; Ivone Cristina Pontes Monteiro (XXX.533.852-XX) ; Jose Ramos do Nascimento (XXX.213.402-XX) ; Luane Silva da Silva (XXX.858.682-XX) ; Luciane Silva da Silva (XXX.858.672-XX) ; Mainar Vasconcelos Mourao Filho (XXX.923.002-XX) ; Marcos de Freitas Mourao (XXX.327.422-XX) ; Maria Josefa Blanc dos Santos (XXX.459.342-XX) ; Maria Josefa Ramos do Nascimento (XXX.401.162-XX) ; Maria Rosa de Melo Costa (XXX.136.842-XX) ; Maria Viana Penha Barbosa (XXX.155.832-XX) ; Maria da Conceicao Pereira Fonseca de Sá (XXX.477.132-XX) ; Matheus de Freitas Mourao (XXX.327.332-XX) ; Nilza Francisca Bezerra Silva (XXX.183.692-XX) ; Silvia Carolina Pomtes Monteiro (XXX.137.672-XX) ; Sonia Maria Pontes Monteiro (XXX.803.462-XX) 
	1.2. Unidade: Secretaria de Gestão e Desempenho de Pessoal do extinto Ministério do Planejamento, Desenvolvimento e Gestão
	1.3. Relator: Ministro Jorge Oliveira
	1.4. Representante do Ministério Público: Procurador Rodrigo Medeiros de Lima
	1.5. Unidade Técnica: Secretaria de Fiscalização de Integridade de Atos e Pagamentos de Pessoal e de Benefícios Sociais - Sefip
	1.6. Representação legal: não há
	1.7. Determinações/Recomendações/Orientações: não há

Primeira Câmara

Caio Pontes da Silva (XXX.704.732-XX); Cassia Fonseca de Sa (XXX.956.172-XX); Dalete Soares Pontes (XXX.449.632-XX); Felipe de Almeida Silva (XXX.818.202-XX); Hugo de Almeida Silva (XXX.378.732-XX); Ivone Cristina Pontes Monteiro (XXX.533.852-XX); Jose Ramos do Nascimento (XXX.213.402-XX); Luane Silva da Silva (XXX.858.682-XX); Luciane Silva da Silva (XXX.858.672-XX); Mainar Vasconcelos Mourao Filho (XXX.923.002-XX); Marcos de Freitas Mourao (XXX.327.422-XX); Maria Josefa Blanc dos Santos (XXX.459.342-XX); Maria Josefa Ramos do Nascimento (XXX.401.162-XX); Maria Rosa de Melo Costa (XXX.136.842-XX); Maria Viana Penha Barbosa (XXX.155.832-XX); Maria da Conceicao Pereira Fonseca de Sá (XXX.477.132-XX); Matheus de Freitas Mourao (XXX.327.332-XX); Nilza Francisca Bezerra Silva (XXX.183.692-XX); Silvia Carolina Pomtes Monteiro (XXX.137.672-XX); Sonia Maria Pontes Monteiro (XXX.803.462-XX)

JORGE OLIVEIRA

não há

Procurador Rodrigo Medeiros de Lima

PENSÃO CIVIL (PCIV)

Secretaria de Fiscalização de Integridade de Atos e Pagamentos de Pessoal e de Benefícios Sociais - Sefip